ACORDAO-COMPLETO-2509118

ACÓRDÃO DE RELAÇÃO

ACÓRDÃO DE RELAÇÃO 15532/2021 ATA 33/2021 - PRIMEIRA CÂMARA

Acórdão 15532/2021-TCU-Primeira Câmara
Em análise, ato de concessão de aposentadoria emitido pelo Tribunal Regional do Trabalho da 2ª Região/SP em favor de Carmen Regina Knapp Cerdeira. 
Considerando que o ato em questão contempla vantagem que decorre da incorporação de quintos, pelo exercício de funções no período compreendido entre 9/4/1998 e 4/9/2001;
Considerando que a referida questão jurídica está em desacordo com a uníssona jurisprudência desta Corte de Contas acerca do assunto;
	Considerando que, nos casos de decisão judicial transitada em julgado, o Supremo Tribunal Federal, no julgamento do RE 638.115/CE, a despeito de considerar inconstitucionais as incorporações de quintos referentes ao exercício de funções no período compreendido entre 9/4/1998 e 4/9/2001, modulou a decisão de forma a permitir a continuidade dos pagamentos, nos termos em que foram deferidos por sentença transitada em julgado proferida no âmbito do poder Judiciário;
Considerando que, no caso em epígrafe, a parcela de quintos incorporados após 8/4/1998 está amparada por decisão judicial transitada em julgado em 1/8/2006, proferida nos autos da ação ordinária 2004.34.00.048565-0 (7ª Vara Federal de Brasília) , movida pela Associação Nacional dos Servidores do Poder Judiciário Federal - Anajustra;
Considerando que a interessada consta da lista de beneficiários da ação movida pela Associação Nacional dos Servidores do Poder Judiciário Federal;  
	Considerando o entendimento firmado a partir do Acórdão 1414/2021-TCU-Plenário no sentido de ser possível "a apreciação de ato sujeito a registro mediante relação, na forma do art. 143, inciso II, do Regimento Interno do TCU, nas hipóteses em que a ilegalidade do ato decorra exclusivamente de questão jurídica de solução já pacificada na jurisprudência desta Corte de Contas";
Considerando, finalmente, os pareceres uníssonos da Sefip e do Ministério Público junto a este Tribunal, em face da irregularidade apontada nos autos.
Os Ministros do Tribunal de Contas da União ACORDAM, por unanimidade, com fundamento no art. 71, inciso III, da Constituição Federal de 1988, c/c os arts. 1º, inciso V, 39, inciso II, e 45, caput, da Lei 8.443/1992, e ainda com os arts. 143, inciso II, parte final, 260, § 1º, e 262, caput e § 2º, do Regimento Interno/TCU, em:
a) considerar ilegal o ato de concessão de aposentadoria emitido em favor de Carmen Regina Knapp Cerdeira (XXX.075.628-XX) , recusando o respectivo registro;
b) 	dar ciência desta deliberação ao Tribunal Regional do Trabalho da 2ª Região/SP;
c) fazer a determinação especificada no subitem 1.7.
1. Processo TC-Processo 036.508/2021-7 (APOSENTADORIA) 
	1.1. Interessada: Carmen Regina Knapp Cerdeira (XXX.075.628-XX) .
	1.2. Órgão: Tribunal Regional do Trabalho da 2ª Região/SP.
	1.3. Relator: Ministro Vital do Rêgo.
	1.4. Representante do Ministério Público: Procuradora-Geral Cristina Machado da Costa e Silva.
	1.5. Unidade Técnica: Secretaria de Fiscalização de Integridade de Atos e Pagamentos de Pessoal e de Benefícios Sociais (Sefip) .
	1.6. Representação legal: não há.
	1.7. Determinar ao Tribunal Regional do Trabalho da 2ª Região/SP que, no prazo de quinze dias, contados da notificação, dê ciência do inteiro teor desta deliberação à interessada.

Primeira Câmara

Carmen Regina Knapp Cerdeira (XXX.075.628-XX).

ACORDAO-COMPLETO-2517514

Acórdão 18589/2021 - Primeira Câmara

VITAL DO RÊGO

não há.

Procuradora-Geral Cristina Machado da Costa e Silva.

APOSENTADORIA (APOS)

Secretaria de Fiscalização de Integridade de Atos e Pagamentos de Pessoal e de Benefícios Sociais (Sefip).